最高法院刑事裁定　　　　　　　　　　　　　　　　九十三年度台抗字第四六一號
　　再 抗 告 人　甲○○
右再抗告人因殺人未遂等罪聲明異議案件，不服台灣高等法院高雄分院中華民國九十
三年八月十七日駁回抗告之裁定（九十三年度抗字第一二九號），提起再抗告，本院
裁定如左：
    主  文
再抗告駁回。
    理  由
本件再抗告人在第一審法院聲明異議略以：其因犯殺人未遂等罪，經判處應有期徒刑
七年，並於刑之執行完畢或赦免後，令入勞動場所強制工作三年。有期徒刑部分執行
後經假釋並付保護管束，期滿視為刑之執行完畢，檢察官本應向法院聲請免除強制工
作處分之執行，竟仍命再抗告人執行強制工作，自有未合，因依法對檢察官該處分聲
明異議。第一審法院則以：再抗告人所受強制工作處分既未經免除，檢察官之指揮執
行即無不當，因而裁定駁回其聲明。再抗告人於原審法院提起抗告意旨略以：再抗告
人屢次向檢察官請求向法院聲請裁定免除強制工作，均未為准駁處分；且槍砲彈藥刀
械管制條例所定保安處分並無規定其執行之程序，依法自應適用刑法第十二章所列保
安處分之規定。蓋保安處分乃預防措施，徒刑既經假釋似無再犯之可能，此種預防當
無必要；且受刑人既經執行假釋中付保護管束完畢後，又須強制工作，有違宣告多數
保安處分執行其一之原則；又強制工作，自應執行日起，經過三年未執行者，非得法
院許可不得執行，故若依刑法第九十六條但書、刑事訴訟法第四百八十一條規定，檢
察官應聲請法院裁定後始能接續執行強制工作云云。原裁定則以：再抗告人所執行之
假釋中付保護管束並非刑法第十二章所列之保安處分，自無保安處分執行法第四條之
一之適用。另再抗告人係先執行有期徒刑七年，期間假釋出獄，並交付保護管束，於
保護管束期滿徒刑執行完畢，檢察官立即通知再抗告人到案執行強制工作，是以檢察
官之通知並無刑法第九十九條所規定經過三年未執行之情形。且依刑事訴訟法第四百
八十一條規定「刑法第九十六條但書之付保護管束、第九十八條免其處分之執行，由
檢察官聲請法院裁定之」，故上開免除保安處分應由檢察官向原審法院聲請裁定，在
原法院未裁定免除前，仍應執行原確定判決所諭知之刑後強制工作三年。因認再抗告
人之抗告為無理由，而駁回其抗告，經核於法並無不合。按刑法第九十二條所規定，
代替其他保安處分（如強制工作處分等）之保護管束，應由法院於裁判時併為宣告；
同法第九十三條第二項之假釋中付保護管束，則為法律所明定，無待裁判，此觀同法
第九十六條規定自明。兩者縱同為保護管束，功能本非相同。且保安處分執行法第四
條之一第一項第七款規定，宣告保護管束之外，另宣告強制工作者，僅就強制工作執
行之，尤見其矯治功能非一般假釋中付保護管束所能取代。再抗告意旨仍執前詞，謂
其已經保護管束三年餘，無違規犯罪情形，又執行強制工作，乃一罪兩罰云云，指摘
原裁定不當，難認有理由，應予駁回。
據上論結，應依刑事訴訟法第四百十二條，裁定如主文。
中　　　華　　　民　　　國　　九十三　　年　　　十　　　月　　　七　　　日
                              最高法院刑事第五庭
                                  審判長法官  謝　家　鶴
                                        法官  洪　文　章
                                        法官  花　滿　堂
                                        法官  陳　世　淙
                                        法官  洪　佳　濱
      右正本證明與原本無異
                                              書  記  官
中　　　華　　　民　　　國　　九十三　　年　　　十　　　月　　 二十 　　日
                                                                        Ｃ
